【裁判字號】    89,易,505
【裁判日期】    890718
【裁判案由】    傷害
【裁判全文】
臺灣士林地方法院刑事判決                          八十九年度易字第五五號
    公  訴  人  臺灣士林地方法院檢察署檢察官
    被      告  甲○○
    選任辯護人  錢裕國
                徐偉
右列被告因傷害案件，經檢察官提起公訴（八十九年度偵字第五０二號），本院判決
如左：
    主  文
甲○○傷害人之身體，處拘役伍拾日，如易科罰金以參佰元折算壹日。
    事  實
一、甲○○係乙○○女婿江文森之兄長，因與乙○○及其女陳文嬪素有嫌隙，於民國
    八十八年十二月二十五日上午十一時許，在臺北市南港公園附近巧遇乙○○，即
    出言要求乙○○管教其女陳文嬪云云，二人遂在鄰近之臺北市○○街一七一巷五
    弄十一至十三號前路旁發生爭吵，甲○○及乙○○均基於傷害之犯意，出拳毆打
    對方，於混亂中，乙○○以口咬傷甲○○，並持現場路側所擺設之花盆、鐵塊丟
    擲甲○○，甲○○則持路側擺放之鐵鍬乙把劈向乙○○，雖乙○○奮力持路側大
    型花盆抵擋，惟左手及右手前臂仍遭甲○○所持鐵鍬劈中，雙方互毆中，致乙○
    ○受有顏面外傷及右前臂、左手裂傷之傷害。（乙○○所涉傷害罪嫌部分，已由
    檢察官另案偵查起訴）
二、案經乙○○訴由臺灣士林地方法院檢察署檢察官偵查起訴。
    理  由
一、訊據被告甲○○矢口否認有何傷害之犯行，辯稱：八十八年十二月二十五日上午
    十一時許，伊途經臺北市○○街一七一巷五弄十一至十三號前時，突遭乙○○攻
    擊，乙○○係持鐵塊及花盆丟伊，並用牙齒咬傷伊左手大拇指，致伊多處受傷，
    伊並未還手攻擊乙○○，不知乙○○為何受傷云云，並提出臺北市立忠孝醫院於
    八十八年十二月二十七日出具之驗傷診斷書乙紙存卷為據。然查：告訴人於檢察
    官偵查及本院審理中已堅決指稱：確遭受被告毆打並持鐵鍬攻擊，雖經伊持花盆
    抵擋，仍遭劈傷左手及右前臂等語（見檢察官八十九年七月十日訊問筆錄、本院
    八十九年五月十九日訊問筆錄），且其因被毆而受有如事實欄所示傷害乙節，亦
    有臺北市立忠孝醫院八十八年十二月二十七日出具之驗傷診斷書乙紙及告訴人所
    受傷害照片二幀附卷可稽。而由被告所自行提出之現場照片影本中，亦可見有花
    盆二個、鐵塊乙塊及鐵鍬乙把遺留現場（見偵查卷第二十一頁至二十四頁）；告
    訴人且當庭指認該等照片中之鐵鍬即被告持以攻擊之器械等語明確（見本院八十
    九年七月十一日審判筆錄），足徵告訴人所指上情，應非子虛。
二、雖被告一再質疑告訴人所提出前揭卷附診斷書所載明之檢驗日期係八十八年十二
    月二十五日上午零時零分，顯在案發時間之前，而認該診斷書所載傷勢應非案發
    當時所造成云云。惟經本院向臺北市立忠孝醫院函查有關告訴人於八十八年十二
    月間至該院全部求診之狀況，已據覆稱：乙○○係於八十八年十二月二十五日中
    午十二時至該院急診就醫，主訴被人打傷，其傷勢如驗傷診斷書所示，經縫合後
    於同日中午十二時四十分離院，另於八十八年十二月二十七日、八十九年元月三
    日、六日及十一日，共計四次來院外科門診治療等情，有該院八十九年六月五日
    忠醫歷字第八九六０三八八七００號函及隨函檢送之相關病歷影本乙份、驗傷診
    斷書影本乙紙在卷為憑；而查該份隨函檢送之驗傷診斷書即為告訴人乙○○所提
    出卷附載明檢驗日期為八十八年十二月二十五日上午零時零分者，足證該驗傷診
    斷書所載檢驗日期應係誤載，告訴人確係在案發後之當日中午十二時許，即前往
    臺北市立忠孝醫院求醫診治乙節，應無可疑。至於依被告所提出卷附驗傷診斷書
    所載，被告診治時間係在八十八年十二月二十五日上午十一時四十八分，固較告
    訴人驗傷時間之同日中午十二時為早，然渠二人取得驗傷診斷書之時間均在案發
    後之八十八年十二月二十七日，顯係事後始分別前往醫院申領取得之，則渠等所
    取得驗傷診斷書之號碼先後縱與原診治時間之早晚相反，此當與各人驗傷診治之
    時間及傷情之真實性無妨；是辯護人以此質疑告訴人驗傷診斷書之真實性云云，
    實乏所據。再經本院當庭勘查告訴人案發時所著白色衛生衣、紅格襯衫及深色外
    套等衣物固均未破損，惟衡諸告訴人所受傷害部位，其中二處分別為顏面外傷及
    左手裂傷，其傷害原不致使所著衣物連帶破損；另處傷害雖位於右前臂，然亦可
    能係因告訴人將衣袖捲起，或雙方於拉扯中向上推擠衣袖後始受創，亦非以絕對
    造成衣物破損為必要，是自未能以告訴人於案發時所著衣物尚屬完好乙事，即執
    為有利於被告之認定。又查：被告前確曾與告訴人之女陳文嬪涉有傷害訟爭，有
    本院八十八年度易字第一四五０號刑事判決影本乙份存卷可參，該案嗣雖經撤回
    ，惟告訴人所指：因雙方素有嫌隙，致引發本案之互毆事件等語，亦屬信而有徵
    。從而，被告所辯各節，均無非事後卸責之詞，不足採信。本件事證明確，被告
    犯行洵堪認定，應依法論科。
二、核被告所為，係犯刑法第二百七十七條第一項之傷害罪。爰審酌被告素行、犯罪
    之動機、目的、手段、犯罪致告訴人所受之傷害及其本身受害之程度，於犯罪後
    否認犯行之態度等一切情狀，量處如主文所示之刑，並諭知易科罰金之折算標準
    ，以資懲儆。另被告持以傷害告訴人之鐵鍬並未能證明為被告所有，自無從宣告
    沒收，爰附此敘明。
據上論斷，應依刑事訴訟法第二百九十九條第一項前段、刑法第二百七十七條第一項
、第四十一條，罰金罰鍰提高標準條例第一條前段、第二條，判決如主文。
本案經檢察官張懷到庭執行職務
中      華      民      國      八十九      年      七    月    十八    日
                                  臺灣士林地方法院刑事第三庭
                                          法  官
右正本證明與原本無異。
如不服本判決，應於判決送達後十日內，向本院提出上訴狀。
附錄本案論罪科刑法條全文：
中華民國刑法第二百七十七條
傷害人之身體或健康者，處三年以下有期徒刑、拘役或一千元以下罰金。
犯前項之罪因而致人於死者，處無期徒刑或七年以上有期徒刑；致重傷者
，處三年以上十年以下有期徒刑。


司法院資訊處製作；財團法人民間司法改革基金會備份。
